【裁判字號】    99,交聲,493
【裁判日期】    990621
【裁判案由】    聲明異議
【裁判全文】
臺灣彰化地方法院交通事件裁定          99年度交聲字第493號
移送機關即
原處分機關  交通部公路總局臺中區監理所彰化監理站
異  議  人
即受處分人  甲○○
上列異議人即受處分人因違反道路交通管理處罰條例案件，對於
交通部公路總局臺中區監理所彰化監理站98年6月2日彰監四字第
裁64-I00000000號處分不服，聲明異議，本院裁定如下：
   主  文
異議駁回。
   理  由
一、原處分機關意旨略以：異議人即受處分人甲○○於民國99年
    4月13日16時18分許，駕駛車牌號碼3993–PU號自用一般小
    客車，行經台北市○○街附近，因「無照駕駛」之違規，經
    臺北市政府警察局員警依違反道路交通管理處罰條例第21條
    第1項第1款之規定，於99年4月13日製開北市警交字第AEY62
    8281號舉發違反交通管理事件通知單。嗣經原處分機關於99
    年5月7日改依道路交通管理處罰條例第21條第1項第5款「駕
    駛執照吊扣期間駕駛小型車」之規定，裁處罰鍰新臺幣（下
    同）9,000元，並吊銷駕駛執照，1年內禁考在案。
二、聲明異議意旨略以：異議人因於98年7月5日騎乘機車酒駕而
    吊扣普通小型車駕駛執照，於吊扣期間之99年4月13日駕駛
    自小客車，為警舉發無照駕駛。因前次乃騎乘機車卻遭吊扣
    汽車駕照，以致本次駕駛自小客車，因無照駕駛而違規，為
    此聲明異議，請求另為裁定等語。
三、按汽車駕駛人，駕駛執照吊扣期間駕駛小型車或機器腳踏車
    者，處六千元以上一萬二千元以下罰鍰；駕駛執照吊扣期間
    駕駛小型車或機器腳踏車者，吊銷其駕駛執照，道路交通管
    理處罰條例第21條第1 項第5款及同條第4項分別定有明文。
    又汽車駕駛人，曾依上開規定吊銷駕駛執照者，一年內不得
    考領駕駛執照，同條例第67條第3項亦有明文。
四、經查：
（一）受處分人對其於99年4月13日16時18分駕駛車號3993-PU號
      自小客車行經台北市○○街附近，及其汽車駕駛執照因前
      案違規經裁處吊扣，吊扣期間為1年等節，均不否認。
（二）受處分人前於98年7月5日騎乘車號TCS-317號輕型機車，
      因酒後騎車之違規，為警舉發，其機車駕駛執照裁處依法
      吊扣，吊扣期間自98年10月13日至99年10月12日。受處分
      人又於99年4月13日因駕駛執照吊扣期間駕駛小型車之違
      規，為警舉發，其汽車駕駛執照依道路交通管理處罰條例
      第21條第1項第5款之規定吊銷，且自吊銷之日起1年內不
      得考領汽車駕駛執照，吊銷期間為99年6月7日至100年6月
      6日，此有受處分人汽車、機車駕照基本資料、吊扣銷歷
      史情況及本案99年5月7日之裁決書在卷足稽，上情可堪認
      定。
（三）受處分人於上開時間、地點，於汽車駕駛執照吊扣期間，
      仍駕駛自小客車，原處分機關依法裁處受處分人罰鍰9,00
      0元，並吊銷駕駛執照，1年內不得考領駕駛執照，並無受
      處分人所稱不法之處。受處分人因前次違規行為，經主管
      機關裁處吊扣汽車駕駛執照，既未對前次處分不服，如今
      因無照駕駛違規再來爭執前次處分不妥之處，顯有本末倒
      置之虞，是受處分人前開所辯，應無可採。
五、綜上所述，本件違規情事堪以認定，原處分機關援引首揭規
    定，裁處異議人罰鍰9千元、吊銷駕駛執照及1年內禁考，於
    法並無違誤。本件異議為無理由，應予駁回。
據上論斷，應依道路交通案件處理辦法第19條，裁定如主文。
中    華    民    國    99    年    6     月    21    日
                  交通法庭   法  官   吳俊螢
以上正本證明與原本無異。
如不服本裁定，應於裁定送達後五日內向本院提出抗告狀(須附
繕本 )。
中    華    民    國    99    年    6     月    21    日
                             書記官   林怡吟

司法院資訊處製作；財團法人民間司法改革基金會備份。
